【裁判字號】    89,上易,1096
【裁判日期】    890607
【裁判案由】    傷害（家庭暴力案件）
【裁判全文】
臺灣高等法院臺中分院刑事判決                  八十九年度上易字第一○九六號
    上  訴  人  臺灣彰化地方法院檢察署檢察官
    被      告  乙○○
右上訴人因傷害案件，不服臺灣彰化地方法院八十九年度易字第一一九號中華民國八
十九年二月廿九日第一審判決（起訴案號：臺灣彰化地方法院檢察署八十八年度偵字
第一○七八三號，併辦案號：八十八年度偵字第一一四七二號、八十九年度偵字第四
十二號），提起上訴，本院判決如左：
      主  文
上訴駁回。
    事實及理由
一、訊據上訴人即被告乙○○（以下稱被告）否認傷害犯行，惟查本案經本院審理結
    果，認第一審判決認事用法及量刑均無不當，應予維持，並引用第一審判決書記
    載之事實、證據及理由（如附件）。被告於本院亦自承當時只有咬告訴人等情，
    其所辯無傷害犯行，又乏其他事證，以供調查所為前述辯解，係屬事後卸責之詞
    ，不足採信。又原審已斟酌被告犯罪之一切情狀及被害人所受傷害及被告亦有受
    傷之情事，量處拘役四十五日並諭知易科罰金之折算標準，尚稱妥適。職是，公
    訴人上訴意旨，以量刑過輕，為無理由，應予駁回。
二、據上論斷，應依刑事訴訟法第三百七十三條、第三百六十八條，判決如主文。
本案經檢察官甲○○到庭執行職務。
中      華      民      國    八十九     年      六       月     七     日
                                  臺灣高等法院臺中分院刑事第一庭
                                        審判長法  官  陳  紀  綱
                                              法  官  陳  登  源
                                              法  官  蕭  錦  鍾
右正本證明與原本無異。
不得上訴。
                                              書記官  蘇  昭  文
中      華      民      國    八十九     年      六       月     八     日
                                                                        Ｆ
臺灣彰化地方法院刑事判決                          八十九年度易字第一一九號
    公  訴  人  臺灣彰化地方法院檢察署檢察官
    被      告  乙○○  男四十三歲（民國○○○年○月○日生）業工
                        住彰化縣線西鄉○○路四五○巷五十一號
                        身分證統一編號：Ｚ000000000號
右列被告因傷害案件，經檢察官提起公訴（八十八年度偵字第一○七八三號），及移
送併辦（八十八年度偵字第一一四七二號、八十九年度偵字第四二號），本院判決如
左：
    主  文
乙○○傷害人之身體，處拘役肆拾伍日，如易科罰金，以佰元折算壹日。
    事  實
一、乙○○係丙○○之小叔，二人具有家庭暴力防治法第三條第四款所定之家庭成員
    關係。緣乙○○於民國八十八年十月二十日十六時許，在彰化縣線西鄉○○路民
    安宮前，因祖先撿骨進塔之事與丙○○發生爭執，乙○○竟基於普通傷害之犯意
    ，先出手抓丙○○之胸口，並咬傷丙○○右手大拇指，丙○○倒地後，再以踹
    丙○○之胸、腹部，致丙○○受有胸、腹部挫傷疑肝出血、右膝擦傷、右手擦傷
    、右手大拇指擦傷及左手擦傷等傷害。
二、案經被害人丙○○訴請臺灣彰化地方法院檢察署檢察官偵查起訴。
    理  由
一、訊據被告乙○○供承於右揭時、地為祖先撿骨進塔之事與其兄嫂丙○○發生爭執
    ，雖然矢口否認有傷害犯行，辯稱，當時係遭被害人及其夫黃共續、子黃耀慶圍
    毆，伊並未動手傷害被害人云云，惟查右開事實，業據被害人丙○○指訴綦詳，
    核與在場證人黃共續、黃耀慶證述情節相符，又被害人之胸、腹部有被踩傷之
    痕跡，就醫時臉色蒼白，冒冷汗，作超音波時，疑似肝出血，住院觀察七天出院
    ，其所受胸、腹部挫傷疑肝出血、右膝擦傷、右手擦傷、右手大拇指擦傷及左手
    擦傷等傷害，與其所述被害情形，並無矛盾之處等情，亦經醫師顏國湖結證明確
    ，且有驗傷診斷書在卷可稽。
二、復查被告於警訊時供稱，當時被害人拉住伊上衣胸口，黃耀慶從後抱住伊，黃共
    續用踢伊胸部倒地後往旁邊走，伊返回家中，黃共續隨後追來，被害人用手抓
    伊臉部，大拇指被伊咬一口，不清楚當時有踢傷被害人，亦忘記是否打傷被害人
    ，不知黃共續等三人有無持兇器，當時沒有其他人在場可證明；於檢察官偵查中
    供稱，當時黃耀慶抱住伊任黃共續打伊肚子，並以鐵棍打伊膝蓋，伊無機會打被
    害人；於本院審理時則供稱，不知何人持兇器打伊，當時看到時，黃共續等三人
    並未持兇器打伊，嗣伊被打昏迷醒來返家開門進入後，始看到其女兒云云，均不
    相符，而證人黃玉萍為被告之女，難免偏頗，且於警訊時所證，當時伊在家中，
    聽聞外面吵聲跑出後，看到伊父倒在門口，被黃共續用踢，未看見被害人及黃
    耀慶動手打人，黃共續手持不詳鐵器；於本院審理時證稱，當時因聽聞吵聲，外
    出查看，見到其父與被害人及黃共續、黃耀慶口角爭執，但未目睹動手毆打情形
    ，不知其父及被害人如何受傷云云，證人黃玉萍先後所證矛盾，復核與被告所供
    互有出入，尚難為被告有利之認定。又被告告訴被害人及黃共續、黃耀慶共同傷
    害部分，經臺灣彰化地方法院檢察署檢察官偵查後，為不起訴處分一節，亦有八
    十八年度偵字第一○一二二號不起訴處分書足憑，被告空言否認，顯係卸責之詞
    ，事證明確，其犯行應堪以認定。
三、核被告乙○○所為，係犯刑法第二百七十七條第一項之傷害罪。爰審酌被告犯罪
    之動機、目的、手段、與被害人之關係、被害人所受傷害、犯後態度及迄未賠償
    被害人等一切情狀，量處如主文所示之刑，並諭知如易科罰金之折算標準。
四、據上論斷，應依刑事訴訟法第二百九十九條第一項前段，刑法第二百七十七條第
    一項、第四十一條、罰金罰鍰提高標準條例第一條前段、第二條，判決如主文。
本案經檢察官林俞妙到庭執行職務。
中    華    民    國    八    十    九    年    二    月    二十九      日
                                  臺灣彰化地方法院刑事第一庭
                                          法      官  羅  培  昌
右正本証明與原本無異
如不服本判決，應於送達後十日內向本院提出上訴狀( 須附繕本 )。
告訴人或被害人對於判決如有不服具備理由請求檢察官上訴者，其上訴期間之計算係
以檢察官收受判決正本之日期為準。
                                          法院書記官  謝  鈴  玉
中      華      民      國    八十九    年      三      月      二      日
刑法第二百七十七條
傷害人之身體或健康者，處三年以下有期徒刑，拘役或一千元以下罰金。
犯前項之罪，因而致人於死者，處無期徒刑或七年以上有期徒刑，致重傷者，處三年
以上，十年以下有期徒刑。


司法院資訊處製作；財團法人民間司法改革基金會備份。
